臺灣臺南地方法院新市簡易庭民事裁定
111年度新簡補字第38號
原      告  郭建顯  
被      告  陳建勲  


上列當事人間請求遷讓房屋等事件，本院裁定如下：
    主  文
原告應於本裁定送達之翌日起五日內，補繳第一審裁判費新臺幣
伍仟捌佰肆拾元，逾期不補正，即駁回原告之訴。
    理  由
一、按提起民事訴訟，應依民事訴訟法第1編第3章第2節相關規
    定繳納裁判費，此為必須具備之程式。原告之訴，有起訴不
    合程式之情形者，法院應以裁定駁回之，但其情形可以補正
    者，審判長應定期間先命補正；上開規定於簡易訴訟程序亦
    有適用，同法第249條第1項第6款、第436條第2項分別定有
    明文。
二、次按訴訟標的之價額，由法院核定；核定訴訟標的之價額，
    以起訴時之交易價額為準；無交易價額者，以原告就訴訟標
    的所有之利益為準；以一訴主張數項標的者，其價額合併計
    算之；以一訴附帶請求其孳息、損害賠償、違約金或費用者
    ，不併算其價額，民事訴訟法第77條之1第1項、第2項及第7
    7條之2第1項本文、第2項分別定有明文。又以租賃關係已經
    終止為原因，請求返還土地或遷讓房屋之訴，係以租賃物返
    還請求權為訴訟標的，非以租賃權為訴訟標的，其訴訟標的
    價額應以起訴時土地或房屋之交易價額為準；無交易價額者
    ，以原告就訴訟標的所有之利益為準（最高法院107年度台
    抗字第117號裁定參照）。民法第455條前段規定租約終止後
    之租賃物返還請求權及民法第767條第1項規定之所有物返還
    請求權，與依租約約定之租金請求權，請求給付租約終止前
    已發生之租金，二者訴訟標的並不相同，且非同時存在，自
    無主從關係，該租金請求尚非返還房地之附帶請求，應與返
    還房地之訴訟標的合併計算其價額；房屋所有人倘附帶請求
    給付相當於租金之不當得利，不得併算其價額（最高法院10
    7年度台抗字第897號、102年度台抗字第429號裁定參照）。
三、經查：
　㈠原告起訴主張，被告於民國110年12月11日向原告承租門牌號
    碼臺南市○○區○○○路000巷00號4層樓房屋（下稱系爭房屋）
    ，租期自110年12月11日起至112年10月10日止，每月租金新
    臺幣（下同）3萬元，押租金6萬元；詎被告未按期給付租金
    ，自110年12月11日起至111年9月11日止，僅繳付3個月租金
    ，再扣除押租金6萬元後，尚積欠5個月租金；被告目前仍在
    系爭房屋經營蔬果批發生意，原告以起訴狀繕本之送達為終
    止租約之意思表示，爰請求被告遷讓返還系爭房屋；並自11
    1年5月11日起至遷讓返還系爭房屋之日止，按月給付原告3
    萬元。
　㈡基上，原告請求遷讓房屋部分，其訴訟標的價額應以原告起
    訴時系爭房屋之交易價額為準，而參以系爭房屋之最新課稅
    現值為389,900元，有臺南市政府財政稅務局111年全期房屋
    稅繳納證明書在卷可稽（調解卷第25頁），則此部分之訴訟
    標的價額核定為389,900元。又原告請求租金部分，原告以
    起訴狀繕本之送達為終止租約之意思表示，其起訴狀送達被
    告前，被告已積欠自111年5月11日至同年9月11日止，共5個
    月之租金15萬元，依前開最高法院裁判要旨，應與上開訴訟
    標的價額合併計算之。至原告請求租約終止後相當於租金之
    不當得利部分，核其性質屬附帶請求，依民事訴訟法第77條
    之2第2項規定，不併算其價額。
　㈢從而，本件訴訟標的價額核定為539,900元（計算式：389,90
    0+150,000＝539,900），應徵第一審裁判費5,840元，茲依民
    事訴訟法第436條第2項、第249條第1項但書之規定，限原告
    於本裁定送達之翌日起5日內補繳，逾期不補正，即駁回其
    訴，特此裁定。
中　　華　　民　　國　　111 　年　　12　　月　　8 　　日
                   新市簡易庭  法  官 陳尹捷
以上正本證明與原本無異。
如不服本裁定關於核定訴訟標的價額部分，應於裁定送達後10日
內向本院提出抗告狀，並繳納抗告費新台幣1,000元；其餘關於
命補繳裁判費部分，不得抗告。
中　　華　　民　　國　　111 　年　　12　　月　　8 　　日
          　　　　　　　　　  書記官  吳佩芬